臺灣新北地方法院板橋簡易庭小額民事判決
111年度板小字第2265號
原      告  臺灣土地銀行股份有限公司

法定代理人  何英明  
訴訟代理人  黃柏誠  


被      告  吳允耀  

上列當事人間請求清償借款事件，於中華民國111年7月26日辯論
終結，本院判決如下：
    主  文
被告應給付原告新臺幣伍萬玖仟壹佰捌拾伍元，及自民國一百一
十年十一月二十一日起至清償日止，按年息百分之一點八四五計
算之利息，暨自民國一百一十年十二月二十二日起至清償日止，
逾期在六個月以內者，按上開利率百分之十；逾期超過六個月者
，就超過部分，按上開利率百分之二十計算之違約金。
訴訟費用新臺幣壹仟元由被告負擔。
本判決得假執行。
    事實及理由
一、原告主張：被告於民國（下同）109年5月21日向原告借款新
    臺幣（下同）10萬元，約定借款期限自109年5月21日起至11
    2年5月21日止，並約定自撥款日起，前6個月按月計息，第 
    7個月起再依年金法，按月平均攤這本息（借據第三條）；
    利息由勞動部依嚴重性特殊傳染性肺炎勞工紓困貸款相關規
    定貼1年之利息，被告應自撥款日第7個月起至第12個月依前
    開約定攤還本金，第13個月至第36個月攤還本金和利息，如
    逾期未繳，得依法催收及追償（借據第七條第一項）。如第
    7個月起，積欠本金達3個月者，勞動部即停止補貼利息（借
    據第七條第二項)，改依借據契約第六條約定計算遲延利息
    及違約金；並得依借據契約第十四條第（一）項約定，主張
    被告喪失期限利益，視為全部到期，償還全部借款。詎料被
    告未於撥款日後第7個月即110年12月21日繳付應攤還之本金
    和利息，迄今已積欠超過3個月，屢經催討無效。依約定，
    借款視為全部到期，應即償還全部借款，並自110年11月21
    日起計算利息及自110年12月22日起計算違約金等情，為此
    ，爰依消費借貸之法律關係提起本訴，求為判決如主文所示
    等情，且為被告所不爭執，自堪信原告之主張為真正。
二、從而，原告依消費借貸之法律關係訴請被告給付如主文所示
    之金額、利息及違約金，即無不合，應予准許。
三、本件係民事訴訟法第436條之8所定之小額訴訟事件，而為被
    告敗訴之判決，應依同法第436條之20之規定，依職權宣告
    假執行。
中　　華　  民　　國　  111　 年　　 9　  月     1    日
      　　　  　　臺灣新北地方法院板橋簡易庭
                      法    官  李崇豪
上列為正本係照原本作成。
如不服本判決，應於收受送達後20日內以違背法令為理由向本院
提出上訴狀（上訴理由依法應表明一、原判決其
具體內容。二、依訴訟資料可認為原判決有違背法令之具體事實
。）如於本判決宣示後送達前提起上訴者，應於判決送達後20日
內補提上訴理由書（須附繕本），如未於上訴後20日內補提合法
上訴理由書，法院得逕以裁定駁回上訴。
中　　華　  民　　國　  111　 年　　 9　  月     1    日
 　　　　　　　　　   書 記 官  葉子榕